# 股份支付抵税等

提问人：zcy2401 时间：2022-09-22 21:30:57
请教老师三个问题， 1 、国税总局公告 2012 年 18 号文之二，对股权激励计划实行后，需待一定服务年限或者达到规定业绩条件（以下简称等待期）方可行权的。上市公司等待期内会计上计算确认的相关成本费用，不得在对应年度计算缴纳企业所得税时扣除。在股权激励计划可行权后，上市公司方可根据该股票实际行权时的公允价格（ 30 元）与当年激励对象实际行权支付价格（2.6元）的差额及数量，计算确定作为当年上市公司工资薪金支出，依照税法规定进行税前扣除。请问最后一句“上市公司方可根据该股票实际行权时的公允价格（ 30 元）与当年激励对象实际行权支付价格（2.6元）的差额及数量，计算确定作为当年上市公司工资薪金支出，依照税法规定进行税前扣除”这句话如何理解？假如授予日市价为8.22元，授予价2.6元，行权时市价 30元。在等待期已经按（8.22-2.6）算了股份支付费用，那么在行权日，难道要确认 30 元与8.22元的差额进费用吗？我看正常的处理是不会将这部分差额入费用的，但是所得税扣除的时候是可以按 30 与2.6的差额抵扣应税所得额又怎么理解呢？
2 、限制性股票激励，如果是行权后激励对象直接持股上市公司，有等待期，在等待期确认股份支付费用的时候，是否能同时确认递延所得税资产？期末是不是还要根据市价与授予日公允价之间的差额确认递延所得税资产？到时是借：递延所得税资产，贷：资本公积还是贷：递延所得税费用？
3 、测算存货跌价的时候，销售售价要扣除销售税费率计算可变现净值，那么销售税费率的公式中（=（销售费用+税金及附加）/营业收入），分子是否包含内销的包装费、内销的运费、外销的海运费、外销的保险和佣金？分母是用营业收入还是主营业务收入？

回答人：chenyiwei
在《计学撮要 2013 》中已有关于国税总局 2012 年 18 号公告的相关会计处理问题的专题说明。可参考。
1 、税前扣除金额根据实际行权日的市价计算，如果实际行权日市价高于原授予日市价，则超出部分对应的税法上多扣除部分，最终是计入资本公积的，累计确认的所得税费用（含当期所得税费用和递延所得税费用）仍为【会计上累计确认的股份支付费用*税率】。
2 、具体会计处理请参阅《计学撮要 2013 》中该专题。
3 、分子包含此类费用；分母为该类销售的收入。不一定等于会计上的主营或其他业务收入。建议参照应收款项坏账准备计提的方法，考虑对不同存货分组统计和测算。